# 特殊周转材料在现流表上的列式问题

提问人：Carryguo 时间：2020-03-30 08:05:22
陈老师及各位大佬，麻烦问一下，企业购入的周转材料为建筑工程使用的模架物资，数量较多，时间年限较长，会计准则上对于数量较多，使用年限较长的大宗物资是可以放在存货里，请问购买的这部分脚手架的所支付的现金是放购买商品提供劳务支付的现金合适还是放在购买固定资产、无形资产所支付的现金合适？

回答人：chenyiwei
与资产负债表上是列入存货还是长期待摊费用相对应，前者作为“购买商品、接受劳务支付的现金”，后者作为“购建固定资产、无形资产和其他长期资产支付的现金”。